【裁判字號】    92,抗,483
【裁判日期】    920624
【裁判案由】    恐嚇
【裁判全文】
臺灣高等法院臺中分院刑事裁定                      九十二年度抗字第四八三號
    抗  告  人
    即自訴  人  乙○○
    被      告  甲○○
右列抗告人因被告恐嚇案件，不服臺灣彰化地方法院中華民國九十二年四月二十九日
裁定（九十二年度自更字第一號）提起抗告，本院裁定如左：
      主  文
抗告駁回。
      理  由
一、本件抗告意旨略以：被告甲○○於八十六年四月二十九日下午四時許，由北斗螺
    青國小下課回家不注意超車撞三輪車翻車，造成甲○○碰死蕭進發，竟不理賠償
    金，於九十一年十月二十二日晚間七時左右，由堂兄蕭茂金，載蕭忠文、乙○○
    等三人，向其理論賠償事誼時，又開門恐嚇抗告人即自訴人乙○○等：「如再亂
    討賠償錢者就叫人殺死無生命回田中」等語，均屬事實之案情，為此提起抗告云
    云。
二、按法院或受命推事於自訴案件第一次審判期日前訊問及調查結果，如認為案件有
    刑事訴訟法第二百五十二條至第二百五十四條之情形者，得以裁定駁回其自訴，
    同法第三百二十六條第三項定有明文。次按，告訴人之告訴，係以使被告受刑事
    訴追為目的，是其陳述是否與事實相符，仍應調查其他證據以資審認（參照最高
    法院五十二年台上字第一三００號判例意旨）。
三、經查抗告人以被告甲○○涉有前述恐嚇犯行，無非係以其本人之指述及蕭茂金、
    其堂兄蕭忠文為證人資為論據，然查，被告於原審九十一年十二月二月日調查時
    除否認有於前述時地恐嚇自訴人外，並稱當時伊沒有跟自訴人碰過面，其家人亦
    沒有跟伊說自訴人有來過（原審九十一年度自字第一００號卷第十九頁正面）；
    證人蕭茂金雖於原審到庭證稱：我與乙○○是同親族，我們去過甲○○家中很多
    次，去幾次我已經不記得了，最後一次去甲○○家中係在九十一年十月二十二日
    傍晚七點左右，當時係由我開車載蕭忠文、乙○○一起去的，我們去甲○○家中
    時，係由乙○○去敲門，甲○○就開門出來說：如果亂討錢的話，就要把乙○○
    殺死等語，我與蕭忠文、乙○○都有聽到甲○○說此話（原審自更一卷第三十八
    頁）；然另一證人蕭忠文則證稱：到甲○○家中的時候，當甲○○一看到我們時
    ，也沒有來開門就到樓上去了，且甲○○的家人就打電話去報警，所以甲○○當
    時也沒有跟我們說話，我們到甲○○家中三次都有看到甲○○，但是甲○○沒有
    和我們說話，且都有去報警等語（原審自更一卷第三十四頁、三十五頁）；由證
    人蕭茂金、蕭忠文所證述之內容以觀，可見其二人對被告有無恐嚇自訴人，證詞
    完全相反，其中蕭忠文經原審法官令其辨認被告，更證稱伊沒有見過庭上之甲○
    ○（原審更一卷第三十四頁）；是被告有無於九十一年十月二十二日前去被告家
    中？被告當天是否確有出言恐嚇自訴人，均甚為可疑，且被告倘如自訴人所言確
    有出言恫嚇，則證人蕭茂金、蕭忠文，亦係被害人，為何僅有自訴人出面提起本
    件自訴？證人蕭茂金及蕭忠文之供詞又何以出入如此之大？是本件抗告人之指述
    及證人蕭忠文、蕭茂金之供詞既仍有合理之懷疑存在，尚未達確信之程度，自不
    足採為被告有罪之憑證，原審因之以被告犯嫌顯然不足，爰依刑事訴訟法第三百
    二十六條規定裁定駁回其自訴，其採證用法均無不合，自訴人仍執陳詞指摘原裁
    定不當，請求將原審裁定予以撤銷核非有據，其抗告為無理由，應予駁回。
四、據上論結，應依刑事訴訟法第四百十二條，裁定如主文。
中      華      民      國      九十二      年      六    月  二十四    日
                                    臺灣高等法院臺中分院刑事第七庭
                                          審判長法  官  林  榮  龍
                                                法  官  江  錫  麟
                                                法  官  謝  說  容
右正本證明與原本無異。
不得再抗告。
                                                書記官  金  珍  華
中      華      民      國      九十二   年       六      月   二十七   日
                                                                        Ｉ


司法院資訊處製作；財團法人民間司法改革基金會備份。
